

J.Alberto Delgado FullStack Developer



www.jadero.dev

<CONTACTA/>

- Github
- in linkedin
- +34662633056
- <u> jaderodev@gmail.com</u>
- **Q** Granada, España

<HABILIDADES/>

- **(F)** HTML5
- CSS, SASS
- JS JavaScript (ES6+)
- TypeScript
- React
- o NodeJS
- Postgresql
- MongoDB
- Git / GitHub
- **Docker**

<OTRAS/>

- **■** LangChain
- Taildwind
- Next.Js
- 🦆 Python
- Angular
- Linux

MI PERFIL

Soy un apasionado y curioso desarrollador web Full Stack con una sólida base técnica en JavaScript, HTML, CSS y experiencia con frameworks como React y Express. Destaco en aprendizaje rápido, resolución eficiente de problemas y habilidades para el trabajo en equipo. Disfruto explorando nuevas tecnologías y enfoques de desarrollo, y me adapto rápidamente a nuevos entornos y desafíos. Mi objetivo es seguir creciendo profesionalmente, aportando mi experiencia y habilidades a proyectos innovadores y emocionantes.

En tres palabras: Apasionado, Curioso y Versátil.

EXPERIENCIA LABORAL

Desarrollador Web Fullstack



2023 - 2024

- Desarrollé una aplicación con el stack PERN, utilizando React para el frontend y NodeJS/Express con Typescript para el backend, siguiendo arquitecturas DDD y Hexagonal y conectándolo a una base de datos PostgreSQL usando Prisma como ORM.
- Implementé una arquitectura de microservicios con RabbitMQ, reduciendo significativamente los tiempos de respuesta y mejorando la experiencia del usuario. Esta implementación también facilitó la escalabilidad de la aplicación.
- Desarrollé un Asistente Virtual utilizando NodeJS/Nest y LangChain para el procesamiento del lenguaje natural y la gestión de documentos mejorando la eficiencia operativa y la satisfacción del cliente.
- Implementé un servidor de Websocket para gestionar las notificaciones en tiempo real y los chats entre usuarios, este servidor junto con el uso de React Query nos permitió realizar llamadas a la API solo cuando fuera necesario ahorrando así costes.
- Creé un servicio de notificaciones (NOC) para la gestión de errores, facilitando así la gestión y depuración de los mismos y reduciendo el tiempo de respuesta ante posibles roturas de la aplicación.
- Durante todo el proceso, colaboré con equipos **multidisciplinarios**, demostrando habilidades de **comunicación** efectiva y **coordinación** para garantizar la coherencia en el desarrollo. Busqué constantemente oportunidades de aprendizaje y mejora, adoptando nuevas tecnologías y metodologías para mantenerme actualizado y mejorar la calidad y eficiencia de mis proyectos.
- Lideré un equipo de cuatro personas como organizador de tareas y tomador de decisiones en tecnología/arquitectura, asegurando alineación estratégica y selección óptima de herramientas. Brindé orientación y mentoría a los miembros del equipo, mejorando habilidades de comunicación y organización mientras contribuía al éxito del proyecto.

Transportista Automono

(;) HEFAME

2013 - 2023

- Cuento con 9 años de experiencia como transportista en Grupo Hefame, entregando productos farmacéuticos y de oficina a más de 200 ubicaciones en Granada, Jaén y
- provincias, he demostrado adaptabilidad y habilidades para trabajar bajo presión durante períodos de alta demanda.
- Comprobada capacidad para adaptarse a situaciones dinámicas y trabajar bajo presión, manejar eficientemente períodos de alta demanda como las temporadas pico y adherirse consistentemente a los protocolos de la empresa.
- Experiencia en resolución de problemas, gestión de tiempo y trabajo en equipo.

FORMACION

< Bootcamp Full Stack - KeepCoding />

2023 - Actualmente

< FP Grado Superior ASIR />

2010 - 2012

CERTIFICADOS

The Complete JavaScript Course: From Zero to Expert!

_

The Complete 2023 Web Development Bootcamp

ûdemy ûdemy

ûdemy

Node Tutorial and Projects Course

Node.Js: De Cero a Experto

{d_{/t}}

EF SET English Certificate 77/100 (C2 Proficient)

EF

The Ultimate React Course 2023: React, Redux & more

ûdemy